臺灣高等法院刑事判決　　　　　　　　94年度上訴字第1263號
上　訴　人　臺灣士林地方法院檢察署檢察官
被　　　告　甲○○
選任辯護人　蘇千祿　律師
上列上訴人因被告違反槍砲彈藥刀械管制條例案件，不服臺灣士
林地方法院94年度訴字第128號，中華民國94年3月23日第一審判
決（聲請簡易處刑案號：臺灣士林地方法院檢察署93年度偵字第
10235號），提起上訴，本院判決如下：
    主  文
原判決撤銷。
甲○○未經許可，寄藏可發射子彈具有殺傷力之改造手槍，處有
期徒刑壹年貳月，併科罰金新臺幣伍萬元，罰金如易服勞役以新
臺幣玖佰元即銀元參佰元折算壹日，緩刑肆年。扣案之可發射子
彈具有殺傷力之改造手槍壹枝（含彈匣壹個，槍枝管制編號0000
000000號）、槍砲主要組成零件槍管伍枝及黑色背包壹只，均沒
收。
    事  實
一、甲○○明知未經許可，不得無故持有、寄藏槍砲彈藥刀械管
    制條例所列管之各式槍砲及其主要組成零件，竟於民國93年
    9 月間某日，在臺北縣淡水鎮某處，受真實年籍姓名不詳友
    人之託付，一次取得仿BERETTA廠半自動手槍製造之玩具手
    槍貫通槍管內阻鐵改造而成之可發射子彈具有殺傷力之改造
    手槍1枝（含彈匣1個）、屬槍砲主要組成零件之土造金屬槍
    管1枝及玩具金屬槍管4枝，代為保管藏放，並於同年9月22
    日，將上開改造手槍及槍管藏放在臺北縣淡水鎮○○街89號
    2樓亞太保齡球館197號置物櫃內。迨同年9月23日下午3時30
    分許，甲○○攜帶其所有之黑色背包1只前往亞太保齡球館
    ，甫將槍管5枝取出置放於背包內時，旋即為警查獲，並自
    置物箱內扣得槍管14枝、撞針15枝、擊鎚15枝、鋼珠1包、
    底火帽36顆等物（除土造金屬槍管1枝及玩具金屬槍管4枝為
    槍砲之主要組成零件外，其餘均不具殺傷力，亦非屬槍砲彈
    藥刀械管制條例所列管之槍砲、彈藥或其主要組成零件）、
    具有殺傷力之改造手槍1枝（含彈匣1個，槍枝管制編號0000
    000000號）及甲○○所有、供藏放改造手槍、槍管所用之黑
    色背包1只。
二、案經臺北縣政府警察局淡水分局報請臺灣士林地方法院檢察
    署檢察官偵查後聲請簡易判決處刑，原審士林簡易庭認不宜
    以簡易判決處刑，簽移原審刑事庭改依通常程序審理。
    理  由
一、右揭事實，業據被告甲○○於原審及本院審理時坦承不諱，
    復有臺北縣政府警察局淡水分局搜索扣押筆錄、現場照片附
    卷可稽，另有槍枝1枝（含彈匣1個）、槍管5枝及被告所有
    、供藏放槍枝及槍管之黑色背包1只扣案可資佐證，該扣案
    之槍枝及槍管經送內政部警政署刑事警察局鑑定結果，認該
    改造手槍1枝（含彈匣1個，槍枝管制編號0000000000號），
    係由仿BERETTA廠半自動手槍製造之玩具手槍貫通槍管內阻
    鐵改造而成之改造手槍，機械性能良好，可擊發適用子彈，
    認具殺傷力；槍管1枝係土造金屬槍管，可適用於仿COLT廠
    19 08 CALIBER25型半自動手槍製造之玩具手槍，槍管4枝，
    均係由玩具金屬槍管貫通槍管內阻鐵而成，此有該局93年10
    月18日刑鑑字第0930196873號槍彈鑑定書1份在卷足憑，而
    該5枝槍管均係槍砲主要組成零件，亦有內政部93年12月22
    日內授警字第0930077435號函1紙附卷可按，足徵被告之自
    白與事實相符。至被告曾辯稱扣案物品係於93年9月22日凌
    晨，受1名住在樹林、約70幾年次之友人陳柏均（綽號「蟑
    螂」）所託代為藏放云云，然查，陳柏均（72年8月21日出
    生，身分證統一編號：Ｚ000000000號，住臺北縣樹林市○○
    路52 巷4號）已於93年9月19日死亡，有其戶籍資料在卷可
    徵，故被告此部分所供顯係圖卸之詞，不足採信，惟因被告
    未能具體供述託放改造手槍及槍管之對象，故本院僅能認定
    被告係自真實年籍姓名不詳之人處取得而代為藏放。本件事
    證明確，被告未經許可寄藏上開具有殺傷力之改造手槍及槍
    砲主要組成零件槍管之事實均堪認定，應依法論科。
二、本件改造手槍、槍管，分別屬於槍砲彈藥刀械管制條例第4
    條第1 項第1 款所稱之槍砲及其主要組成零件，被告未經許
    可，受託為真實年籍姓名不詳友人藏放本件改造手槍及槍管
    ，核其所為，係犯90年11月14日修正公布之槍砲彈藥刀械管
    制條例第11條第4 項之未經許可，寄藏可發射子彈具有殺傷
    力之改造手槍罪、同條例第13條第4 項之未經許可寄藏槍砲
    主要組成零件罪。聲請簡易判決處刑書認被告係犯持有改造
    手槍及槍砲主要組成零件罪，尚有未洽。按被告行為後，槍
    砲彈藥刀械管制條例業經總統於94年1 月26日以華總一義字
    第09400010101 號令修正公布，並自94年1 月28日生效施行
    ，原條例第8 條與第10條、第11條合併修正移列為修正條文
    第8 條，原條例第10、11條刪除；修正前槍砲彈藥刀械管制
    條例第11條第4 項之未經許可持有可發射子彈具有殺傷力之
    各式槍砲罪，移至新法第8 條第4 項，除將舊法規定之「槍
    砲」修正為「槍枝」外，修正前之法定刑為1 年以上7 年以
    下有期徒刑，併科新臺幣7 百萬元以下罰金，修正後槍砲彈
    藥刀械管制條例第8 條第4 項係規定：「未經許可持有第4
    條第1 項第1 款所定其他可發射金屬或子彈具有殺傷力之各
    式槍枝者，處3 年以上10年以下有期徒刑，併科新臺幣700
    萬元以下罰金」，比較新舊法結果，以修正前之舊法對於被
    告較為有利，自應依刑法第2 條第1 項但書之規定，適用修
    正前即90年11月14日修正公布之槍砲彈藥刀械管制條例第11
    條第4 項之規定處斷。被告因寄藏而持有改造手槍、槍管之
    行為，為寄藏之低度行為，不另論持有改造手槍、槍管罪，
    附此說明。又被告同時未經許可寄藏改造手槍、槍管，係以
    一寄藏行為同時觸犯上開二罪名，為想像競合犯，依刑法第
    55條規定，從情節較重之修正前槍砲彈藥刀械管制條例第11
    條第4項之未經許可寄藏可發射子彈具有殺傷力之改造手槍
    罪處斷。
三、原審據予論科，固非無見，惟查被告同時未經許可寄藏改造
    手槍、槍管，為想像競合犯，應依情節較重之未經許可寄藏
    可發射子彈具有殺傷力之改造手槍罪處斷，已如前述，原判
    決主文欄亦諭知「寄藏」之罪刑，但事實欄二竟記載「應依
    情節較重之修正前槍砲彈藥刀械管制條例第11條第4項之未
    經許可持有可發射子彈具有殺傷力之改造手槍罪」，自有未
    洽。公訴人上訴意旨指摘原判決宣告緩刑不當，雖無理由，
    惟原判決既有上開可議之處，應由本院撤銷改。爰審酌被告
    年輕識淺，受友人託付即率爾代為藏放違禁物、犯罪之動機
    、目的、手段、邇來臺灣地區槍枝泛濫，不法之徒每以擁槍
    自重，輕則用以恐嚇勒索，欺壓善良，重則持以殺人搶劫，
    使一般民眾聞槍色變，危害社會治安至深且鉅，被告幸未持
    扣案之改造手槍及槍管用以犯罪、被告犯後坦承犯行等一切
    情狀，量處如主文第二項所示之刑，並就所宣告併科罰金部
    分，諭知其易服勞役之折算標準。又被告前未曾受有期徒刑
    以上刑之宣告，此有本院被告全國前案紀錄表在卷供參，其
    因一時失慮致罹刑典，事後已坦承犯行，深具悔意，且依偵
    查中承諾，捐款新臺幣三萬元予中華民國脊髓損傷者聯合會
    ，有郵政劃撥儲金存款收據一紙附卷可佐，經此偵審教訓，
    自當知所警惕，信無再犯之虞，檢察官聲請簡易判決處刑書
    亦求處緩刑，本院因認前開宣告之刑以暫不執行為適當，爰
    併宣告緩刑四年，以觀後效，用啟自新。
三、扣案之可發射子彈具有殺傷力之改造手槍1 枝（含彈匣1 個
    ，槍枝管制編號0000000000號）及槍砲主要組成零件槍管5
    枝，均屬違禁物，不問屬於犯人與否，應依刑法第38條第1
    項第1款規定宣告沒收。扣案之黑色背包一只，係被告所有
    、供犯罪所用之物，業據被告供明在卷，爰依刑法第38條第
    1項第2款規定宣告沒收。另扣案之槍管14枝，其中13枝為土
    造金屬槍管半成品（彈室未製作完成），認定均非屬內政部
    86年11月24日台（86）內警字第8670683號公告之槍砲彈藥
    主要組成零件，另餘1枝為玩具金屬槍管（內具阻鐵），至
    撞針15枝為土造金屬撞針半成品，擊鎚15枝，為長約11.9
    mm之金屬物，鋼珠1包，係直徑4mm鋼珠，底火36顆，係玩具
    槍用底火帽，均非屬槍砲彈藥之主要組成零件，業經鑑定明
    確，有內政部警政署刑事警察局93年10月18日刑鑑字第0930
    196873號槍彈鑑定書、內政部93年12月22日內授警字第0930
    077435號函存卷可考，前開物品經鑑驗結果既均非槍砲彈藥
    刀械管制條例所列管之槍砲、彈藥或其主要組成零件，亦無
    證據證明係供犯罪所用或犯罪所得之物，均無從宣告沒收，
    併此敘明。
據上論斷，應依刑事訴訟法第369條第1項前段、第364條、第299
條第1項前段，修正前即90年11月14日修正公布槍砲彈藥刀械管
制條例第11條第4項、第13條第4項，刑法第2條第1項但書、第11
條前段、第55條、第42條第2項、第38條第1項第1款、第2款、第
74條第1款，罰金罰鍰提高標準條例第2條，現行法規所定貨幣單
位折算新臺幣條例第2條，判決如主文。
本案經檢察官郭啟東到庭執行職務。
中　　華　　民　　國　　94　　年　　6　　月　　 15　　日
　　　　　　　　  刑事第十九庭審判長法　官  葉騰瑞
　　　　　　　　　　　　　　　　    法　官  魏新國
　　　　　　　 　 　　　　　　　　　法　官  莊明彰
以上正本證明與原本無異。
如不服本判決，應於收受送達後十日內向本院提出上訴書狀，其
未敘述上訴之理由者並得於提起上訴後十日內向本院補提理由書
（均須按他造當事人之人數附繕本）。
                                    書記官  廖逸柔
中　　華　　民　　國　　94　　年　　6 　　月　　15　　日
附錄：本案論罪科刑法條全文
修正前即90年11月14日修正公布槍砲彈藥刀械管制條例第11條
未經許可，製造、販賣或運輸第4條第1項第1款所稱其他可發射
金屬或子彈具有殺傷力之各式槍砲者，處五年以上有期徒刑，併
科新臺幣一千萬元以下罰金。
未經許可，轉讓、出租或出借前項所列槍砲者，處三年以上十年
以下有期徒刑，併科新臺幣七百萬元以下罰金。
意圖供自己或他人犯罪之用，而犯前二項之罪者，處無期徒刑或
七年以上有期徒刑，併科新臺幣一千萬元以下罰金。
未經許可，持有、寄藏或意圖販賣而陳列第 1 項所列槍砲者，處
一年以上七年以下有期徒刑，併科新臺幣七百萬元以下罰金。
第 1 項至第 3 項之未遂犯罰之。
槍砲彈藥刀械管制條例第13條
未經許可，製造、販賣或運輸槍砲、彈藥之主要組成零件者，處
三年以上十年以下有期徒刑，併科新台幣0000000元以下罰金。
未經許可，轉讓、出租或出借前項零件者，處一年以上七年以下
有期徒刑，併科新台幣 0000000 元以下罰金。
意圖供自己或他人犯罪之用，而犯前二項之罪者，處五年以上有
期徒刑，併科新台幣 00000000 元以下罰金。
未經許可，持有、寄藏或意圖販賣而陳列第 1 項所列零件者，第
 6月以上五年以下有期徒刑，併科新台幣0000000元以下罰金。
第 1 項至第 3 項之未遂犯罰之。
